臺灣高等法院刑事裁定
111年度聲字第2184號
聲  請  人  臺灣高等檢察署檢察官
受  刑  人  王唯澤


上列聲請人因受刑人數罪併罰有二裁判以上，聲請定其應執行之
刑（聲請案號：111年度執聲字第1028號），本院裁定如下：
    主  文
王唯澤所犯如附表所示各罪所處之刑，應執行有期徒刑貳年，併
科罰金新臺幣拾肆萬元，罰金如易服勞役，以新臺幣壹仟元折算
壹日。　　
    理  由
一、聲請意旨略以：上列受刑人王唯澤（下稱受刑人）因違反洗
    錢防制法等罪，先後經判決確定如附表所示，應依刑法第53
    條、第51條第5款、第7款規定，定其應執行之刑，爰依刑事
    訴訟法第477條第1項聲請裁定等語。
二、按數罪併罰有二裁判以上者，應依刑法第51條之規定定其應
　　執行之刑；又宣告多數有期徒刑者，於各刑中之最長期以上
　　，各刑合併之刑期以下，定其刑期，但不得逾30年；宣告多
　　數罰金者，於各刑中之最多額以上，各刑合併之金額以下，
　　定其金額，刑法第53條、第51條第5款、第7款分別定有明文
    。
三、查受刑人因違反洗錢防制法等罪，經臺灣新北地方法院及本
    院判處如附表所示之刑，均經分別確定在案（聲請書附表編
    號4「偵查(自訴)機關年度案號」均誤繕為「新北地檢110年
    度偵字第8910號」，爰更正如附表編號4該欄所示），茲檢
    察官聲請定其應執行之刑，本院審核認聲請為正當，爰審酌
    考量受刑人所犯如附表各編號之罪均為洗錢防制法第14條第
    1項之洗錢罪，其犯罪類型、行為態樣相同或類似，於合併
    處罰時責任非難重複之程度較高，及受刑人犯罪情節、侵害
    法益、犯罪次數、犯行間時間關連性暨整體犯罪評價，對於
    受刑人所犯數罪為整體非難評價及刑法量刑公平正義理念之
    內部限制、受刑人經本院函詢後未以書狀表示意見（見本院
    卷第91頁），復權衡受刑人之責任與整體刑法目的及相關刑
    事政策，爰定其應執行之刑如主文所示，且就併科罰金部分
    諭知易服勞役之折算標準。
四、據上論斷，應依刑事訴訟法第477條第1項，刑法第53條、第
　　51條第5款、第7款、第42條第3項前段，裁定如主文。　　
中　　華　　民　　國　　111 　年　　7 　　月　　29　　日
                  刑事第九庭    審判長法　官  潘翠雪
                                      法　官  俞秀美
                                      法　官  陳俞婷
以上正本證明與原本無異。
如不服本裁定，應於收受送達後五日內向本院提出抗告狀。
                                      書記官  李政庭
中　　華　　民　　國　　111 　年　　7 　　月　　29　　日
附表
編         號  1 2 3 罪         名     洗錢防制法    洗錢防制法      洗錢防制法 宣   告   刑  有期徒刑3月，併科罰金新臺幣2萬元 有期徒刑4月，併科罰金新臺幣3萬元 有期徒刑3月，併科罰金新臺幣1萬元 犯 罪 日 期  108年7月12日、 108年7月15日 108年7月15日 108年7月17日  偵查(自訴)機關年度案號  新北地檢110年度偵字第8902號 新北地檢110年度偵字第8902號 新北地檢110年度偵字第8902號  最  後  事實審 法  院 新北地院 新北地院 新北地院  案  號 110年度金訴字第405號 110年度金訴字第405號 110年度金訴字第405號  判  決日  期 110年8月31日 110年8月31日 110年8月31日   確定   判決 法  院 新北地院 新北地院 新北地院  案  號 110年度金訴字第405號 110年度金訴字第405號 110年度金訴字第405號  判決確定日期 110年10月6日 110年10月6日 110年10月6日 是否得易科罰金        否       否       否 備         註  新北地檢110年度執字第9010號  新北地檢110年度執字第9010號  新北地檢110年度執字第910號    （編號1至8經新北地院以111年度聲字第1282號裁定應執行刑有期徒刑1年3月，併科罰金新臺幣9萬元）   
編         號  4 5 6 罪         名     洗錢防制法    洗錢防制法      洗錢防制法 宣   告   刑  有期徒刑3月，併科罰金新臺幣2萬元 有期徒刑3月，併科罰金新臺幣2萬元 有期徒刑4月，併科罰金新臺幣3萬元 犯 罪 日 期  108年7月18日 108年7月10日 108年7月22日  偵查(自訴)機關年度案號  新北地檢110年度偵字第8901號 新北地檢110年度偵字第8899、8900號 新北地檢110年度偵字第8899、8900號  最  後  事實審 法  院 新北地院 新北地院 新北地院  案  號 110年度金訴字第311號 110年度金簡字第178號 110年度金簡字第178號  判  決日  期 110年9月27日 111年1月25日 111年1月25日   確定   判決 法  院 新北地院 新北地院 新北地院  案  號 110年度金訴字第311號 110年度金簡字第178號 110年度金簡字第178號  判決確定日期 110年11月3日 111年3月2日 111年3月2日 是否得易科罰金        否       否       否 備         註  新北地檢110年度執字第9265號  新北地檢110年度執字第3153號  新北地檢111年度執字第3153號    （編號1至8經新北地院以111年度聲字第1282號裁定應執行刑有期徒刑1年3月，併科罰金新臺幣9萬元）   

編         號  7 8 9 罪         名     洗錢防制法    洗錢防制法      洗錢防制法 宣   告   刑  有期徒刑3月，併科罰金新臺幣5千元 有期徒刑4月，併科罰金新臺幣5千元 有期徒刑6月，併科罰金新臺幣5萬元 犯 罪 日 期  108年7月10日 108年7月10日 108年4月3日、 108年4月19日、 108年5月13日、 108年5月24日 偵查(自訴)機關年度案號  新北地檢110年度偵字第8907號 新北地檢110年度偵字第8907號 新北地檢108年度偵字第29172、30634、30744、31578、36153、37195、37196號  最  後  事實審 法  院 新北地院 新北地院 臺灣高院  案  號 110年度金訴字第541號 110年度金訴字第541號 110年度上更一字第201號  判  決日  期 111年2月16日 111年2月16日 111年4月13日   確定   判決 法  院 新北地院 新北地院 臺灣高院  案  號 110年度金訴字第541號 110年度金訴字第541號 110年度上更一字第201號  判決確定日期 111年3月30日 111年3月30日 111年5月19日 是否得易科罰金        否       否       否 備         註  新北地檢111年度執字第4161號  新北地檢111年度執字第4161號  新北地檢111年度執字第4891號（編號9至19經本院以110年度上更一字第201號判決應執行刑有期徒刑1年4月，併科罰金新臺幣8萬元）    （編號1至8經新北地院以111年度聲字第1282號裁定應執行刑有期徒刑1年3月，併科罰金新臺幣9萬元）    

編         號  10 11 12 罪         名     洗錢防制法    洗錢防制法      洗錢防制法 宣   告   刑  有期徒刑4月，併科罰金新臺幣3萬元 有期徒刑3月，併科罰金新臺幣2萬元 有期徒刑4月，併科罰金新臺幣3萬元 犯 罪 日 期  108年4月29日、 108年4月30日、 108年5月9日 108年5月3日 108年5月3日 偵查(自訴)機關年度案號  新北地檢108年度偵字第29172、30634、30744、31578、36153、37195、37196號 新北地檢108年度偵字第29172、30634、30744、31578、36153、37195、37196號 新北地檢108年度偵字第29172、30634、30744、31578、36153、37195、37196號  最  後  事實審 法  院 臺灣高院 臺灣高院 臺灣高院  案  號 110年度上更一字第201號 110年度上更一字第201號 110年度上更一字第201號  判  決日  期 111年4月13日 111年4月13日 111年4月13日   確定   判決 法  院 臺灣高院 臺灣高院 臺灣高院  案  號 110年度上更一字第201號 110年度上更一字第201號 110年度上更一字第201號  判決確定日期 111年5月19日 111年5月19日 111年5月19日 是否得易科罰金        否       否       否 備         註  新北地檢111年度執字第4891號（編號9至19經本院以110年度上更一字第201號判決應執行刑有期徒刑1年4月，併科罰金新臺幣8萬元）   
編         號  13 14 15 罪         名     洗錢防制法    洗錢防制法      洗錢防制法 宣   告   刑  有期徒刑4月，併科罰金新臺幣3萬元 有期徒刑3月，併科罰金新臺幣2萬元 有期徒刑3月，併科罰金新臺幣2萬元 犯 罪 日 期  108年5月6日 108年5月31日 108年5月27日、 108年5月28日 偵查(自訴)機關年度案號  新北地檢108年度偵字第29172、30634、30744、31578、36153、37195、37196號 新北地檢108年度偵字第29172、30634、30744、31578、36153、37195、37196號 新北地檢108年度偵字第29172、30634、30744、31578、36153、37195、37196號  最  後  事實審 法  院 臺灣高院 臺灣高院 臺灣高院  案  號 110年度上更一字第201號 110年度上更一字第201號 110年度上更一字第201號  判  決日  期 111年4月13日 111年4月13日 111年4月13日   確定   判決 法  院 臺灣高院 臺灣高院 臺灣高院  案  號 110年度上更一字第201號 110年度上更一字第201號 110年度上更一字第201號  判決確定日期 111年5月19日 111年5月19日 111年5月19日 是否得易科罰金        否       否       否 備         註  新北地檢111年度執字第4891號（編號9至19經本院以110年度上更一字第201號判決應執行刑有期徒刑1年4月，併科罰金新臺幣8萬元）   
編         號  16 17 18 罪         名     洗錢防制法    洗錢防制法      洗錢防制法 宣   告   刑  有期徒刑2月，併科罰金新臺幣1萬元 有期徒刑3月，併科罰金新臺幣2萬元 有期徒刑5月，併科罰金新臺幣4萬元 犯 罪 日 期  108年5月31日  108年6月3日 108年7月8日、 108年7月11日、 108年7月13日、 108年7月16日、 108年7月24日、 108年7月25日、 108年7月26日 偵查(自訴)機關年度案號  新北地檢108年度偵字第29172、30634、30744、31578、36153、37195、37196號 新北地檢108年度偵字第29172、30634、30744、31578、36153、37195、37196號 新北地檢108年度偵字第29172、30634、30744、31578、36153、37195、37196號  最  後  事實審 法  院 臺灣高院 臺灣高院 臺灣高院  案  號 110年度上更一字第201號 110年度上更一字第201號 110年度上更一字第201號  判  決日  期 111年4月13日 111年4月13日 111年4月13日   確定   判決 法  院 臺灣高院 臺灣高院 臺灣高院  案  號 110年度上更一字第201號 110年度上更一字第201號 110年度上更一字第201號  判決確定日期 111年5月19日 111年5月19日 111年5月19日 是否得易科罰金        否       否       否 備         註  新北地檢111年度執字第4891號（編號9至19經本院以110年度上更一字第201號判決應執行刑有期徒刑1年4月，併科罰金新臺幣8萬元）   
編         號  19 罪         名     洗錢防制法 宣   告   刑  有期徒刑4月，併科罰金新臺幣3萬元 犯 罪 日 期  108年7月21日、 108年7月22日、 108年7月23日、 108年7月25日、 108年7月26日、 108年7月31日 偵查(自訴)機關年度案號  新北地檢108年度偵字第29172、30634、30744、31578、36153、37195、37196號  最  後  事實審 法  院 臺灣高院  案  號 110年度上更一字第201號  判  決日  期 111年4月13日   確定   判決 法  院 臺灣高院  案  號 110年度上更一字第201號  判決確定日期 111年5月19日 是否得易科罰金        否 備         註  新北地檢111年度執字第4891號（編號9至19經本院以110年度上更一字第201號判決應執行刑有期徒刑1年4月，併科罰金新臺幣8萬元）